# 收购有财务瑕疵的公司,对合并报表的影响

提问人：Wolf9966 时间：2012-10-24 10:55:30
公司准备做上市操作,现将 2013 年做了 3 年财务报表的初始年.上市主体公司今年重新成立,若今年或明年收购的一些公司在财务上有瑕疵的话,对 2013 年的合并报表有何影响?如何才能避免这些问题?谢谢

回答人：chenyiwei
这个问题太大了，建议提供具体的背景信息，具体就案例讨论。

提问人：Wolf9966 时间：2012-10-24 12:46:30
回复 chenyiwei 的帖子
A公司财务处理不规范,有一部分资产没有纳入财务核算等,2012年 10 月B公司拟收购A公司,并拟将 2013 年作为上市披露第一年,B公司需要注意哪些事项?谢谢

回答人：chenyiwei
建议先规范A公司的帐务处理，按规范化之后的帐务处理纳入B公司的合并报表。